<?xml version='1.0' encoding='utf-8'?>
<verb default="diogáil" disambig="">
  <verbalNoun default="diogáil" />
  <verbalAdjective default="diogáilte" />
  <tenseForm default="diogáil" tense="Past" dependency="Indep" person="Base" />
  <tenseForm default="diogálamar" tense="Past" dependency="Indep" person="Pl1" />
  <tenseForm default="diogáladar" tense="Past" dependency="Indep" person="Pl3" />
  <tenseForm default="diogáladh" tense="Past" dependency="Indep" person="Auto" />
  <tenseForm default="diogáil" tense="Past" dependency="Dep" person="Base" />
  <tenseForm default="diogálamar" tense="Past" dependency="Dep" person="Pl1" />
  <tenseForm default="diogáladar" tense="Past" dependency="Dep" person="Pl3" />
  <tenseForm default="diogáladh" tense="Past" dependency="Dep" person="Auto" />
  <tenseForm default="diogáladh" tense="PastCont" dependency="Indep" person="Base" />
  <tenseForm default="diogálainn" tense="PastCont" dependency="Indep" person="Sg1" />
  <tenseForm default="diogáilteá" tense="PastCont" dependency="Indep" person="Sg2" />
  <tenseForm default="diogálaimis" tense="PastCont" dependency="Indep" person="Pl1" />
  <tenseForm default="diogálaidís" tense="PastCont" dependency="Indep" person="Pl3" />
  <tenseForm default="diogáiltí" tense="PastCont" dependency="Indep" person="Auto" />
  <tenseForm default="diogáladh" tense="PastCont" dependency="Dep" person="Base" />
  <tenseForm default="diogálainn" tense="PastCont" dependency="Dep" person="Sg1" />
  <tenseForm default="diogáilteá" tense="PastCont" dependency="Dep" person="Sg2" />
  <tenseForm default="diogálaimis" tense="PastCont" dependency="Dep" person="Pl1" />
  <tenseForm default="diogálaidís" tense="PastCont" dependency="Dep" person="Pl3" />
  <tenseForm default="diogáiltí" tense="PastCont" dependency="Dep" person="Auto" />
  <tenseForm default="diogálann" tense="PresCont" dependency="Indep" person="Base" />
  <tenseForm default="diogálaim" tense="PresCont" dependency="Indep" person="Sg1" />
  <tenseForm default="diogálaimid" tense="PresCont" dependency="Indep" person="Pl1" />
  <tenseForm default="diogáiltear" tense="PresCont" dependency="Indep" person="Auto" />
  <tenseForm default="diogálann" tense="PresCont" dependency="Dep" person="Base" />
  <tenseForm default="diogálaim" tense="PresCont" dependency="Dep" person="Sg1" />
  <tenseForm default="diogálaimid" tense="PresCont" dependency="Dep" person="Pl1" />
  <tenseForm default="diogáiltear" tense="PresCont" dependency="Dep" person="Auto" />
  <tenseForm default="diogálfaidh" tense="Fut" dependency="Indep" person="Base" />
  <tenseForm default="diogálfaimid" tense="Fut" dependency="Indep" person="Pl1" />
  <tenseForm default="diogálfar" tense="Fut" dependency="Indep" person="Auto" />
  <tenseForm default="diogálfaidh" tense="Fut" dependency="Dep" person="Base" />
  <tenseForm default="diogálfaimid" tense="Fut" dependency="Dep" person="Pl1" />
  <tenseForm default="diogálfar" tense="Fut" dependency="Dep" person="Auto" />
  <tenseForm default="diogálfadh" tense="Cond" dependency="Indep" person="Base" />
  <tenseForm default="diogálfainn" tense="Cond" dependency="Indep" person="Sg1" />
  <tenseForm default="diogálfá" tense="Cond" dependency="Indep" person="Sg2" />
  <tenseForm default="diogálfaimis" tense="Cond" dependency="Indep" person="Pl1" />
  <tenseForm default="diogálfaidís" tense="Cond" dependency="Indep" person="Pl3" />
  <tenseForm default="diogálfaí" tense="Cond" dependency="Indep" person="Auto" />
  <tenseForm default="diogálfadh" tense="Cond" dependency="Dep" person="Base" />
  <tenseForm default="diogálfainn" tense="Cond" dependency="Dep" person="Sg1" />
  <tenseForm default="diogálfá" tense="Cond" dependency="Dep" person="Sg2" />
  <tenseForm default="diogálfaimis" tense="Cond" dependency="Dep" person="Pl1" />
  <tenseForm default="diogálfaidís" tense="Cond" dependency="Dep" person="Pl3" />
  <tenseForm default="diogálfaí" tense="Cond" dependency="Dep" person="Auto" />
  <moodForm default="diogáladh" mood="Imper" person="Base" />
  <moodForm default="diogálaim" mood="Imper" person="Sg1" />
  <moodForm default="diogáil" mood="Imper" person="Sg2" />
  <moodForm default="diogálaimis" mood="Imper" person="Pl1" />
  <moodForm default="diogálaigí" mood="Imper" person="Pl2" />
  <moodForm default="diogálaidís" mood="Imper" person="Pl3" />
  <moodForm default="diogáiltear" mood="Imper" person="Auto" />
  <moodForm default="diogála" mood="Subj" person="Base" />
  <moodForm default="diogálaimid" mood="Subj" person="Pl1" />
  <moodForm default="diogáiltear" mood="Subj" person="Auto" />
</verb>
